臺灣士林地方法院刑事判決　　　　　　　　　　　　　九十三年度訴緝字第三八號
　　公　訴　人　臺灣士林地方法院檢察署檢察官
　　被　　　告　甲○○
右列被告因違反毒品危害防制條例案件，經檢察官提起公訴（九十三年度毒偵字第二
八五號），被告於本院準備程序為有罪之陳述，經本院合議庭裁定改由受命法官獨任
依簡式審判程序審理，並判決如左：
    主  文
甲○○連續施用第一級毒品，處有期徒刑拾月，扣案之第一級毒品海洛因壹包（淨重
零點陸伍公克）沒收銷燬。
    事  實
一、甲○○前因施用毒品案件，經臺灣花蓮地方法院以八十七年毒聲字第六五號裁定
    二號裁定令入戒治處所施以強制戒治，嗣執行戒治屆滿三月後，其成效經評定為
    合格，無繼續戒治之必要，於民國八十八年一月八日經同院以八十八年毒聲字第
    八號裁定停止戒治，所餘戒治期間交付保護管束，並於八十八年一月二十日將其
    釋放，嗣於八十八年九月六日保護管束期滿未經撤銷，視為強制戒治期滿執行完
    畢，由臺灣花蓮地方法院檢察署檢察官於八十八年十月一日，以八十八年度戒毒
    偵字第一號不起訴處分確定。詎甲○○仍不知悛悔，復於上開強制戒治執行完畢
    釋放後五年內，基於施用第一級毒品海洛因之概括犯意，連續於九十二年十二月
    三十日晚上十二時許及九十三年一月九日晚上九時許，分別在花蓮火車站及高雄
    市○○路上之統聯客運車站廁所內，以香菸內摻入海洛因粉末後抽煙之方式，施
    用第一級毒品海洛因各一次。嗣於九十三年一月九日晚上十時許，為警在高雄市
    三民區○○路與南華路路口查獲，當場在其身上扣得其所有之海洛因一包（淨重
    ○．六五公克），並徵得其同意後採尿送驗。嗣因甲○○之尿液經送驗後，結果
    呈毒品陽性反應，始悉上情。
二、案經高雄市政府警察局報告臺灣高雄地方法院檢察署檢察官呈請臺灣高等法院檢
    察署檢察長令轉臺灣士林地方法院檢察署檢察官偵查起訴。
    理  由
一、右揭事實，業據被告甲○○於本院審理時坦白承認，又被告為警查獲當日（即九
    十三年一月九日）經警所採尿液，經送高雄市立凱旋醫院以免疫學分析法初步檢
    驗及以氣相層析質譜儀分析法進行確認檢驗，結果呈嗎啡（即施用海洛因之代謝
    物）陽性反應，有該醫院九十三年一月十六日出具之煙毒尿液檢驗成績書一紙附
    卷可稽（附於九十三年度毒偵字第二六○號偵卷，第四頁），該尿液嗣經公訴人
    嗎啡陽性反應，亦有該中心九十三年四月十四日出具之（九三）宇鑑字第○四五
    九四號鑑驗通知書一紙在卷足憑（附於九十三年度毒偵字第二八五號偵卷，第四
    二頁），又被告為警查獲時，在其身上扣得之白色粉末一包，業經被告到院自承
    為其所有之物，經送法務部調查局鑑驗後，證實內含第一級毒品海洛因成分（淨
    重○．六五公克），亦有該局九十三年二月十六日出具之調科壹字第二二○○一
    六六○五號鑑定通知書乙紙在卷可憑（附於九十三年度毒偵字第二六○號偵卷，
    第八頁），綜上各情互參以析，足認被告自白與事實相符，可以採信。又被告前
    因施用毒品案件，先後經法院裁定送觀察、勒戒及強制戒治，嗣經法院裁定停止
    戒治付保護管束而於八十八年一月二十日獲釋，同年九月六日保護管束期滿視為
    強制戒治執行完畢等情，亦有臺灣士林地方法院檢察署刑案資料查註紀錄表、臺
    灣高等法院被告全國前案紀錄表等件在卷足憑。從而，被告係於上開強制戒治執
    行完畢釋放後，五年內再犯本案施用毒品犯行，事證明確，堪予認定，應依法論
    科。
二、查毒品危害防制條例業於九十二年七月九日修正公布，並於九十三年一月九日生
    效施行，本案被告係連續施用第一級毒品海洛因，其最後一次犯行係於上開修正
    毒品危害防制條例生效施行之後，自應適用裁判時之新法規定，不生新舊法比較
    之問題。故核被告甲○○所為，係犯毒品危害防制條例第十條第一項之施用第一
    級毒品罪，其持有第一級毒品海洛因進而施用，持有毒品之低度行為，應為施用
    毒品之高度行為所吸收，不另論以持有毒品罪；又被告先後二次施用第一級毒品
    海洛因之犯行，時間緊接，手段相同，且係犯構成要件相同之罪名，顯係基於概
    括犯意反覆為之，為連續犯，應依刑法第五十六條之規定以一罪論，並加重其刑
    。起訴書雖僅記載被告於九十三年一月九日下午十一時三十三分為警採尿回溯五
    日內之某時，施用第一級毒品海洛因之犯行，惟本案被告所犯其餘施用第一級毒
    品犯行，與起訴犯行間有連續犯之裁判上一罪關係，為起訴效力所及，基於審判
    不可分原則，本院自應併予審究，附此敘明。爰審酌被告前曾因施用毒品案件而
    接受觀察、勒戒及強制戒治，竟仍不知悛悔，復繼續施用毒品，顯已有成癮性，
    惟念其施用毒品乃戕害自己身心健康，尚未危及他人，並其犯後坦承犯行之態度
    、犯罪之動機、目的、次數、智識程度等一切情狀，量處主文所示之刑，以示懲
    儆。扣案之海洛因一包（淨重○‧六五公克）係查獲之第一級毒品，不問是否屬
    於犯人所有，應依毒品危害防制條例第十八條第一項前段之規定，諭知沒收銷燬
    。
三、至被告於本院審理時，固坦承於九十三年十一月八日，尚有在花蓮火車站施用第
    一級毒品海洛因之犯行，公訴人乃於辯論時，指稱被告此部分犯行與前揭論罪科
    刑之犯行間，有連續犯之裁判上一罪關係云云。然查，被告自承於九十三年十一
    月八日之施用毒品海洛因犯行縱令屬實，因其犯行時間與本案論罪科刑之施用第
    一級毒品犯行時間（即九十二年十二月三十日及九十三年一月九日），二者相距
    長達十月之久，且被告於本院審理時，自承其於九十三年三、四月間，因欲戒除
    毒癮，曾在花蓮八○五總醫院接受戒治一週，出院之後即未繼續施用毒品，九十
    三年十一月八日該次，係因朋友之邀，始再度施用海洛因等語明確在卷（見本院
    九十三年十二月二十二日審判筆錄）。是以，衡諸上開各情，被告於九十三年十
    一月八日之施用毒品海洛因之犯行，應係另行起意所為，與本案論罪科刑之施用
    毒品犯行間，並無連續犯之裁判上一罪關係，而被告此部份之犯行既未經檢察官
    提起公訴，基於不告不理原則，本院無從併予審理，應由檢察官另行偵處，併此
    敘明。
據上論斷，應依刑事訴訟法第二百七十三條之一第一項、第二百九十九條第一項前段
，毒品危害防制條例第十條第一項、第十八條第一項前段，刑法第十一條、第五十六
條，判決如主文。
本案經檢察官靳開聖到庭執行職務。
中　　　華　　　民　　　國　　九十四　　年　　　一　　　月　　　五　　　日
                                    臺灣士林地方法院刑事第三庭
                                        法  官  吳祚丞
右正本與原本無異。
本判決應於送達後十日內，向本院提出上訴狀。
                                        書記官  林立原
中　　　華　　　民　　　國　　九十四　　年　　　一　　　月　　　十　　　日
附錄本判決論罪科刑依據之法條：
毒品危害防制條例第十條第一項：
  施用第一級毒品者，處六月以上五年以下有期徒刑。
毒品危害防制條例第18條第一項：
  查獲之第1 、二級毒品及專供製造或施用第1 、二級毒品之器具，不問屬於犯人與
  否，均沒收銷燬之；查獲之第3 、四級毒品及製造或施用毒品之器具，無正當理由
  而擅自持有者，均沒入銷燬之。但合於醫藥、研究或訓練之用者，得不予銷燬。
